# 关于供应商、客户同一家开票审计收入确定

提问人：小明回来 95 时间：2021-01-19 14:51:05
陈版主你好，希望您能帮忙解惑。
情况如下：A公司是B公司的客户，B公司开展新业务其中一部分原材料由A公司采购后卖给公司B，正常开票给B公司，B公司收到原材料生产产品如何卖給A公司，A公司开票给B公司；此原材料只用于A公司的产品且占产品生产原材料40%，其他为B公司自行在其他公司采购，这批原材料B公司购买回来后由B公司管理、生产，如果对应这批料生产的产品结束后，剩余原材料全部由A公司吸收，B公司不存在呆滞物料风险，这种情况下收入审计披露按照净额法还是总额法确定
请问陈版以上业务模式下该如何进行判断？

回答人：chenyiwei
根据主帖信息，该批材料由客户提供且指定用于生产该客户订购的产品，本企业（B）不承担其呆滞风险，在此情况下，B参照委托加工，按净额法确认收入（即不确认客供材料的收入和成本）的可能性较大。